臺灣臺東地方法院民事裁定
110年度抗字第7號
抗  告  人  田正山  
相  對  人  藍興隆  
上列當事人間聲請本票裁定事件，抗告人對於本院司法事務官於
民國110年6月7日所為110年度司票字第119號裁定提起抗告，本
院裁定如下：
    主  文
抗告駁回。
程序費用新臺幣1,000元由抗告人負擔。
    理  由
一、抗告意旨略以：相對人執有抗告人所簽發如附表所示之本票
    1紙（下稱系爭本票），惟抗告人於民國108年10月間簽發系
    爭本票予訴外人陳順和時，僅於系爭本票上簽名，而並未填
    載發票日、到期日及金額，亦未授權他人填寫，故系爭本票
    應屬無效票據，此由他案訴訟（即本院109年度訴字第26號
    塗銷抵押權登記事件)中，證人陳日旺、田靜儀之證述可為
    證。是系爭本票既屬無效票據，原裁定准予強制執行即有不
    當，爰依法提起抗告，請求廢棄原裁定等語。
二、按執票人向本票發票人行使追索權時，得聲請法院裁定後強
    制執行，票據法第123條定有明文。又本票執票人，依票據
    法第123條規定，聲請法院裁定許可對發票人強制執行，係
    屬非訟事件，此項聲請之裁定，及抗告法院之裁定，僅依非
    訟事件程序，以審查強制執行許可與否，並無確定實體上法
    律關係存否之效力，如發票人就票據債務之存否有爭執時，
    應由發票人提起確認之訴，以資解決（最高法院57年台抗字
    第76號裁定意旨參照）。
三、經查：相對人主張其執有抗告人所簽發之系爭本票，詎經向
    抗告人提示未獲付款，而依票據法第123條規定向本院聲請
    裁定許可強制執行，並經本院司法事務官於110年6月7日以1
    10年度司票字第119號裁定（下稱原裁定）准許等情，業據
    本院職權調取原裁定案卷審閱無誤。經審視原裁定案卷所附
    之系爭本票影本，核系爭本票之形式要件並無不符，且發票
    人欄亦有抗告人之簽名，故抗告人在形式上為系爭本票之發
    票人無訛，是原裁定准許相對人強制執行，並無不合。至抗
    告意旨所指系爭本票上之發票日、到期日及金額均非抗告人
    所填，而有無效事由等情，均涉及系爭本票之實體上爭執，
    尚非原裁定之非訟事件程序所得審究，抗告人應另行提起訴
    訟，以資救濟。從而，抗告意旨指摘原裁定不當，求予廢棄
    ，為無理由，應予駁回。
四、按對於非訟事件，依法應由關係人負擔費用者，法院裁定命
    關係人負擔時，應一併確定其數額，非訟事件法第24條第1
    項定有明文，爰依法確定本件抗告程序費用額如主文第2項
    所示，由抗告人負擔。
五、據上論結，本件抗告為無理由，依非訟事件法第46條，民事
    訴訟法第495條之1第1項、第449條第1項、第95條、第78條
    ，裁定如主文。
中　　華　　民　　國　　110 　年　　8 　　月　　10　　日
                  民事第一庭  審判長法  官  楊憶忠
                              　　  法  官  施伊玶
                          　　      法  官  李立青
以上正本係照原本作成。
如不服本裁定應於送達後10日內向本庭提出抗告狀，並繳納抗告
費新臺幣1,000元。
中　　華　　民　　國　　110 　年　　8 　　月　　10　　日
                                    書記官  劉雅文
附表：
編號 發票人 發  票  日 (民國） 票 面 金 額 (新臺幣) 到  期  日 票  據  號  碼  1 田正山 108年1月31日 1,600,000元 108年7月31日 CH-No-000000號